# 长期待摊费用生产线高价值核算

提问人：shifeng1120 时间：2019-11-06 06:30:14
陈老师，请问我们公司的一条生产线，有很多泵头和除尘器设备，经常需要更换，价值在 3W-5W 之间，这些更换的设备是计入在建工程、还是固定资产还是长期待摊费用核算？如何恰当的对长期待摊和固定资产进行分类。

回答人：chenyiwei
根据《企业会计准则第 4 号——固定资产》第五条：“固定资产的各组成部分具有不同使用寿命或者以不同方式为企业提供经济利益，适用不同折旧率或折旧方法的，应当分别将各组成部分确认为单项固定资产。”
据此，对于需要定期更换的泵头和除尘器设备等部件，其使用寿命短于生产线主体设备的使用寿命，故应将其却确认为单独的固定资产，其折旧年限为其自身使用寿命和生产线整体的剩余使用寿命两者孰低。